【裁判字號】    96,訴,1723
【裁判日期】    970626
【裁判案由】    毒品危害防制條例
【裁判全文】
臺灣桃園地方法院刑事判決              96年度訴字第1723號
公  訴  人  臺灣桃園地方法院檢察署檢察官
被      告  甲○○
                    （現於臺灣桃園看守所羈押中）
選任辯護人  巫宗翰律師
            黃賜珍律師
上列被告因違反毒品危害防制條例案件，經檢察官提起公訴（96
年度偵字第19443 號），本院判決如下︰
    主  文
甲○○共同販賣第一級毒品，處有期徒刑拾陸年，如附表一所示
財物沒收，如全部或一部不能沒收，追徵其價額，如附表二所示
財物沒收，如全部或一部不能沒收，以其財產抵償之。又共同販
賣第一級毒品，處有期徒刑拾陸年，如附表一所示財物沒收，如
全部或一部不能沒收，追徵其價額，如附表三所示財物沒收，如
全部或一部不能沒收，以其財產抵償之。又共同販賣第二級毒品
，處有期徒刑柒年陸月，如附表一所示財物沒收，如全部或一部
不能沒收，追徵其價額，如附表四所示財物沒收，如全部或一部
不能沒收，以其財產抵償之。又轉讓第二級毒品，處有期徒刑柒
月。應執行有期徒刑貳拾伍年，如附表一所示財物沒收，如全部
或一部不能沒收，追徵其價額，如附表二、三、四所示財物沒收
，如全部或一部不能沒收，以其財產抵償之。
    事  實
一、甲○○與某真實姓名年籍不詳之成年幕後老闆2 人均明知海
    洛因及甲基安非他命係分別經公告列為毒品危害防制條例第
    2 條第2 項第1 款、第2 款之第一級、第二級毒品，未經許
    可不得擅自販賣、轉讓，竟共同基於意圖營利而販賣第一級
    毒品海洛因、第二級毒品甲基安非他命之犯意聯絡，由該幕
    後老闆負責提供海洛因、甲基安非他命供甲○○販售，並由
    甲○○出面與買方乙○○聯繫，而為下列行為：
（一）甲○○於96年7 月6 日或7 月7 日此2 日之某日下午5 、
      6 時許，在乙○○位於桃園縣桃園市○○路麥當勞斜對面
      某租屋處內，販賣第一級毒品海洛因半錢與乙○○，價格
      為新臺幣（下同）12,000元，販賣所得由甲○○及其幕後
      老闆朋分。
（二）乙○○於96年7 月9 日晚間10時40分，以門號0000000000
      號行動電話撥打甲○○所持用之門號0000000000號行動電
      話，向甲○○購買第一級毒品海洛因4 分之1 錢，價格共
      計6,000 元，雙方約定在桃園縣桃園市○○路跟大興西路
      口的I DO汽車旅館外交易，而由王修杰駕車搭載乙○○、
      陳淑君2 人抵達I DO汽車旅館後，王修杰即先行離開。嗣
      乙○○、甲○○雙方再以上開門號互相聯絡並數度更改會
      面地點，末終議定於桃園市○○路與三民路口交易，嗣於
      同日晚間11、12時許乙○○、陳淑君抵達現場，甲○○之
      幕後老闆亦陪同甲○○前往該處，由甲○○將4 分之1 錢
      之海洛因交付乙○○，並取得價金共6,000 元，販賣所得
      由甲○○及其幕後老闆朋分。
（三）乙○○於96年7 月13日上午7 時47分，以門號0000000000
      號行動電話撥打甲○○所持用之門號0000000000號行動電
      話，向甲○○購買第二級毒品甲基安非他命，經甲○○允
      諾後，雙方約定販售數量為4 公克，價格為每公克甲基安
      非他命2,000 元，並約定在桃園縣龜山鄉○○路○○路旁
      交易。嗣甲○○前往其幕後老闆處取得第二級毒品甲基安
      非他命後，即依約於同日上午8 、9 點左右前往桃園縣龜
      山鄉○○路○○路旁，將該4 公克之甲基安非他命交付乙
      ○○，並取得價金共8,000 元，販賣所得由甲○○及其幕
      後老闆朋分。
    嗣因乙○○於96年8 月3 日晚間6 時許，在桃園縣八德市○
    ○路595 巷8 號3 樓住處為警查獲，並供出其毒品來源之一
    為甲○○後，經警循線於同日晚間6 時40分許，在桃園縣八
    德市○○路595 巷12號2 樓甲○○租屋處查獲甲○○，並扣
    得分裝杓1 支。
二、甲○○另基於轉讓第二級毒品甲基安非他命之犯意，於96年
    8 月2 日晚間10時許，在桃園縣八德市○○路595 巷8 號3
    樓租屋處內，於其將甲基安非他命置於吸食器內，並以吸食
    甲基安非他命燃燒產生之煙氣之方式施用第二級毒品甲基安
    非他命之際，將上開甲基安非他命無償提供與女友陳淑君抽
    食施用（甲○○、陳淑君涉嫌施用第二級毒品部分，由檢察
    官另案偵辦），而轉讓第二級毒品甲基安非他命與陳淑君1
    次。
三、案經臺北市政府警察局移送臺灣桃園地方法院檢察署檢察官
    偵查起訴。
    理  由
甲、證據能力部分
一、按被告以外之人於審判外之言詞或書面陳述，除法律有規定
    者外，不得作為證據；被告以外之人於偵查中向檢察官所為
    之陳述，除顯有不可信之情況者外，得為證據；被告以外之
    人於檢察事務官、司法警察官或司法警察調查中所為之陳述
    ，與審判中不符時，其先前之陳述具有較可信之特別情況，
    且為證明犯罪事實存否所必要者，得為證據；再被告以外之
    人於審判外之陳述，雖不符刑事訴訟法第159 條之1 至第15
    9 條之4 之規定，而經當事人於審判程序同意作為證據，法
    院審酌該言詞陳述或書面陳述作成時之情況，認為適當者，
    亦得為證據。當事人、代理人或辯護人於法院調查證據時，
    知有第15 9條第1 項不得為證據之情形，而未於言詞辯論終
    結前聲明異議者，視為有前項之同意。刑事訴訟法第159 條
    第1 項、第159 條之1 第2 項、第159 條之2 、第159 條之
    5 分別定有明文。又刑事訴訟法第159 條之2 所謂「具有較
    可信之特別情況」，應依陳述人於陳述時之「外部情況」是
    否具有可信性決定之，所謂「外部情況」係指就詢問有無出
    於不正方法、陳述是否出於非任意性、有無違反法定障礙事
    由期間不得詢問及禁止夜間詢問之規定、詢問時是否踐行應
    先告知義務、警詢筆錄所載與錄音或錄影內容是否相符等情
    ，且必須依據陳述人之觀察、記憶、表達是否正確、陳述人
    有無虛偽陳述之動機，及對照同一待證事項之其他經過詰問
    證人之證述是否相同，有無矛盾之處而加以綜合決定（最高
    法院94年度臺上字第1653號判決意旨參照）。經查：
（一）本件證人乙○○、陳淑君於檢察官訊問時經具結後所為之
      證述，其性質雖均屬傳聞證據，惟本院審酌證人乙○○係
      自陳向被告甲○○購買第一級毒品海洛因、第二級毒品甲
      基安非他命之人，證人陳淑君則陳稱其曾自被告甲○○處
      無償取得第二級毒品甲基安非他命供己施用之人，依其陳
      述乃分別親身經歷本案事實欄一、事實欄二所示犯行發生
      經過，渠等證詞對認定犯罪事實之存否均有其必要性，且
      證人乙○○、陳淑君於檢察官偵查中，經檢察官諭知證人
      有具結之義務及偽證之處罰並命朗讀結文具結擔保其證言
      之真實性後，以證人身分，於檢察官面前完整、連續陳述
      其親身經歷，且查無違法取證之瑕疵存在，應無顯不可信
      之情形，依刑事訴訟法第159 條之1 第2 項之規定，自均
      得為證據。
（二）至證人乙○○、陳淑君於警詢中所為證述雖均亦屬傳聞證
      據，惟該警詢過程查無違法取證之瑕疵存在，檢察官及被
      告於本院準備程序中就證人陳淑君警詢中證述之證據能力
      均未表示意見，且均未於本院言詞辯論終結前表示異議，
      依刑事訴訟法第159 條之5 之規定，認有證據能力。另查
      ，本院審理中業已傳喚乙○○到庭以證人身分作證，並准
      許被告對乙○○當庭及先前陳述進行詰問，此有本院審判
      筆錄在卷可考。即已賦予被告對於證人乙○○對質詰問機
      會，因之，參諸刑事訴訟法159 條規定之立法意旨原即在
      保障被告之對質詰問權以觀，證人乙○○於審判外之警詢
      中所為之證述既已經被告於本院審理中經交互詰問予以核
      實，則乙○○於審判外陳述與審判中之證述意旨相符之部
      分，其屬傳聞證據之瑕疵，應已治癒，業可認非仍屬傳聞
      ，而已無依該條規定排除之必要。至乙○○於審判外陳述
      與審判中之證述意旨不符之部分，基於後述之理由，堪認
      其陳述均具較可信之特別狀況，且為證明本件被告甲○○
      犯罪事實存否所必要，因認均得為證據。
二、另本件認定事實所引用之本件卷證所有證據（文書證據、物
    證等證據）等證據，檢察官、被告及其選任辯護人並未主張
    排除前開書證、物證之證據能力，且迄於本院言詞辯論終結
    前均未表示異議，本院審酌前開書證、物證並無證據證明係
    公務員違背法定程序所取得，亦無刑事訴訟法第159 條之4
    之顯有不可信之情況與不得作為證據之情形，本件認定事實
    所引用之本件卷證所有證據（文書證據、物證等證據），亦
    均認為有證據能力。
乙、認定犯罪事實之依據及理由
一、訊據被告甲○○固坦承有事實欄二所示轉讓第二級毒品之犯
    行，惟矢口否認有何販賣第一級毒品海洛因、第二級毒品甲
    基安非他命犯行，辯稱：我從未販賣海洛因或甲基安非他命
    與乙○○云云。惟查：
（一）門號0000000000號行動電話係被告甲○○所申辦使用，此
      為被告甲○○於本院審理中坦承在卷。又卷附證人乙○○
      所持用門號0000000000號行動電話與甲○○所持用門號00
      00000000號行動電話之通訊監察譯文，均為被告甲○○與
      證人乙○○之通話內容，此復為被告甲○○與證人乙○○
      所不否認，堪以認定，合先敘明。經查，證人乙○○於96
      年7 月13日上午7 時47分，以門號0000000000號行動電話
      撥打甲○○所持用之門號0000000000號行動電話，通話內
      容略以：「（乙○○：『你這女生給淑君的真的洗很多。
      』）甲○○：『零點幾。』（乙○○：『是不是洗很多。
      』）甲○○：『沒有啊，我拿給她的時候就有跟她講，我
      問她可不可以，她說可以，可是沒有第一次跟我老闆拿的
      好，那時我跟她講說，我老闆跟我的東西絕對有差。』（
      乙○○：『為什麼，你老闆跟你的東西絕對有差，那你待
      會拿來的OK嗎？』）甲○○：『女生喔？』（乙○○：『
      恩。』）甲○○：『我現在過去就是要從我老闆那裡拿過
      去啊。』（乙○○：『喔喔。』）甲○○：『我跟你講，
      我老闆他的東西絕對是比較好的，我老闆給我的東西，如
      果我今天沒有跟他講，我要原的。』（乙○○：『恩。』
      ）甲○○：『正常來講就是原的再下來，有動過零點5 ，
      我還有空間，至少1 比點5 空間。』（乙○○：『你上次
      那個就不錯。』）甲○○：『對啊，那個就不錯。』（乙
      ○○：『那個是1 比1 吧。』）甲○○：『那個。』（乙
      ○○：『恩。』）甲○○：『妳確定？』（乙○○：『要
      不然咧？』）甲○○：『1 比1 點5 好不好？』（乙○○
      ：『真的還假的。』）甲○○：『真的啊。』（乙○○：
      『上次那個東西OK啊。』）甲○○：『對啊。』（乙○○
      ：『好啦，你快點啦。』）甲○○：『好，那我現在過去
      。』（乙○○：『好。』）」，此有通訊監察譯文1 份附
      卷可稽（臺灣桃園地方法院檢察署96年度偵字第18770 號
      卷第144 頁）。又證人乙○○於本院審理中證稱：「我與
      甲○○前開通話內容中所稱之『女生』是指海洛因，但該
      次沒有交易。上開對話中所說的『上次的不錯』，可能是
      在說我向甲○○的老闆拿海洛因的那一次。我曾經向甲○
      ○的老闆拿過海洛因，他的老闆是拿『原的』給我，『原
      的』代表沒有加糖洗過的海洛因。我是向甲○○的老闆拿
      ，不是向甲○○拿。上次我向甲○○的老闆拿半錢，價格
      為12,000元，時間在I DO汽車旅館拿毒品那次之前，地點
      在我位於桃園縣桃園市○○路麥當勞斜對面的租屋處內，
      時間在下午5 、6 點左右。」等語在卷。經查，證人乙○
      ○與被告甲○○之前開通話內容，係就被告甲○○本身提
      供之第一級毒品海洛因之品質，與甲○○幕後老闆所販賣
      之海洛因品質有所差異一節進行討論，是被告甲○○於對
      話中係自稱：「我老闆跟我的東西絕對有差。」、「我老
      闆他的東西絕對比較好的。」，證人乙○○亦對被告甲○
      ○稱：「你老闆跟你的東西絕對有差。」，證人乙○○及
      被告甲○○2 人，就海洛因來源究係為甲○○或甲○○之
      幕後老闆，其用語均區分明確，而無混淆情形，而證人乙
      ○○於前開通話中既係明確向被告甲○○表示「『你』上
      次那個（海洛因）就不錯」，而非指稱「上次」所購買之
      海洛因係向被告甲○○之老闆所購得，足認證人乙○○該
      次通話所指稱「上次」第一級毒品海洛因之交易對象即為
      被告甲○○無誤。又證人乙○○於本院審理中，雖就前開
      通話內容所指「上次」交易之日期證稱已不復記憶，惟另
      證稱：「我拿海洛因有時拿四一、有時拿半。拿半可以用
      一個禮拜多，快用完了就去買。」等語在卷，而本次即96
      年7 月13日之通話中，證人乙○○並未向被告甲○○購買
      海洛因，亦據證人乙○○證述在卷，是堪認乙○○於96年
      7 月13日當日尚無購買海洛因供己施用之必要，故其「上
      次」購買海洛因之日期應在距本次通話時間一星期之內，
      是證人乙○○「上次」向被告甲○○購買第一級毒品海洛
      因之日期應為96年7 月6 日或7 月7 日此2 日間之某日，
      堪以認定。
（二）次查，證人乙○○於本院審理中證稱：「我有一次陪同陳
      淑君去拿海洛因，時間是在晚上11、12點左右。這次我是
      與甲○○聯絡，不是與甲○○的上手聯繫。我們先約在桃
      園市○○路跟大興西路口的I DO汽車旅館外面，當天是王
      修杰載我和陳淑君去汽車旅館，後來甲○○一直更改地點
      ，最後更改在桃園市○○路與三民路口，陳淑君有上甲○
      ○他們的車去拿海洛因，該輛車不知道是藥頭的車或是甲
      ○○的車，但甲○○有在車上。這次陳淑君有拿到東西，
      我沒看到是誰拿給她的，拿了4 分之1 錢的海洛因，共6,
      000 元。」等語在卷。又乙○○持用之0000000000號行動
      門號與被告甲○○持用之0000000000號行動電話門號曾於
      96年7 月9 日晚間10時40分有過連繫，通話內容略以：「
      （乙○○：『我現在也是要，因為我家不能來啊，淑君家
      也不能去。』）甲○○：『沒關係啊。』（乙○○：『他
      說去I DO賓館。』）甲○○：『I DO上次才出事情而已..
      . 汽車旅館很危險啊。』（乙○○：『那要去那裡？』）
      甲○○：『等一下，我問一下我老闆好了，因為我想說妳
      現在也要處理就對了。』（乙○○：『問題是我沒那麼多
      現金啊。』）甲○○：『沒關係啊。』（乙○○：『淑君
      她錢也還沒有給我... 還差我8,000 塊。』）甲○○：『
      沒關係啊。』（乙○○：『他身上只有3,000 而已，我現
      在都是外面的，都說幾號給，然後時間還沒有到。』）甲
      ○○：『那都沒關係啦，處理多少那都不是很重要，他是
      跟我講說，妳身上也沒有東西啊，叫妳也過來試啊。』（
      乙○○：『什麼，你說什麼。』）甲○○：『因為他說，
      妳也剛好沒東西，順便叫妳過來試。』（乙○○：『恩恩
      。』）甲○○：『那妳如果要處理，可能處理四一嘛，對
      不對？』（乙○○：『對啊。』）」，嗣至翌（10）日凌
      晨零時20分許止，乙○○復分別與陳淑君、甲○○、王修
      杰有過多通電話連絡，或稱「不要約汽車旅館」、或甲○
      ○提及「要和老闆一起去」、或係「乙○○與王修杰研究
      I DO不好，會有警察臨檢」、或係「乙○○要求王修杰前
      來搭載其與陳淑君至I DO汽車旅館」、或為「乙○○向王
      修杰表明人不在I DO，係在他處」等情，亦有卷存監聽譯
      文為憑（見偵字第18770 號卷第134 頁、第135 頁），準
      此，證人乙○○與被告甲○○首雖約在「I DO汽車旅館」
      碰面，然最終非在該汽車旅館，而係改定他處，乙○○並
      係委請王修杰駕車搭其與陳淑君前去「I DO汽車旅館」，
      核此要與乙○○證稱「我們先約在經國路跟大興西路口，
      那裡有一家I DO汽車旅館，約在外面後來甲○○一直更改
      地點，最後更改在中正路與三民路口那邊，那一次當天是
      王修杰載我和陳淑君去汽車旅館的」等語相符，再者，若
      非此次碰面係涉及不法情事，被告甲○○殊無鄭重警告「
      汽車旅館很危險」並擬徵詢「老闆」何處較妥之必要，證
      人乙○○亦無須因I DO有警察臨檢而有所忌憚。抑有進者
      ，被告甲○○在電話中更向證人乙○○詢以「你如果要處
      理，可能處理四一嘛，對不對」，猶與乙○○於本院審理
      時結證稱：「（I DO這次海洛因拿多少？）四一（即四分
      之一錢）」等語胥相一致（見本院97年6 月3 日審判筆錄
      第16頁），是證人乙○○確於96年7 月9 日晚間與被告甲
      ○○聯繫洽購第一級毒品海洛因4 分之1 錢，價格共計6,
      000 元，並約定在桃園縣桃園市○○路跟大興西路口的I
      DO汽車旅館外交易，而由王修杰駕車搭載乙○○、陳淑君
      2 人抵達I DO汽車旅館後，王修杰即先行離開，嗣乙○○
      、甲○○雙方再以上開門號互相聯絡並數度更改會面地點
      ，末終議定於桃園市○○路與三民路口交易，嗣於同日晚
      間11、12時許乙○○、陳淑君抵達現場，甲○○之幕後老
      闆亦陪同甲○○前往該處交易一節，堪以認定。又證人乙
      ○○雖證稱其該次係陪同陳淑君前往約定地點，向被告甲
      ○○之幕後老闆購買海洛因，並非由其本身向被告甲○○
      購買云云。惟查，陳淑君與被告甲○○並非素不相識，此
      據證人乙○○及被告甲○○於本院審理中所是認，是倘該
      次交易之買方為陳淑君其人，而證人乙○○僅係代陳淑君
      出面與被告甲○○接洽，則證人乙○○大可直接向被告甲
      ○○表明本次買方實為陳淑君即可，並無何蓄意隱瞞之必
      要，惟揆諸上開通話監聽譯文內容所示，證人乙○○係因
      「自己要處理」之故與被告甲○○聯繫恰購第一級毒品海
      洛因，而絲毫未曾提及買方係陳淑君或另有其人，況倘該
      次海洛因並非證人乙○○本身所欲購買，則乙○○何須於
      通話中向被告甲○○表示其身上現金不足，意在希望被告
      甲○○予以通融，而被告甲○○復迭次向證人乙○○陳稱
      「沒關係」以表示價金之支付不成問題，是證人乙○○所
      證該次交易之買方為陳淑君一節，顯係避重就輕之詞，洵
      無足採。又徵諸上開通話內容所示，被告甲○○係自行與
      證人乙○○談妥販賣第一級毒品海洛因之數量後，始在同
      日晚間11時26分與乙○○之通話中，向乙○○表示其幕後
      老闆將與其同赴交易現場，是證人乙○○商談購買海洛因
      事宜之聯繫對象均為被告甲○○，被告甲○○並就販賣與
      否、交易地點及販售之數量等交易細節與乙○○詳談，並
      對乙○○數次表示「沒關係」以表達價金之支付可以通融
      ，是堪認該次證人乙○○購買第一級毒品海洛因之對象即
      為被告甲○○本人無訛，縱被告甲○○之幕後老闆嗣亦陪
      同甲○○到場交易，亦僅足認該幕後老闆於交易當時在場
      參與，而與甲○○居於共同販賣第一級毒品海洛因之地位
      。末查，證人乙○○於本院審理中，就本次第一級毒品海
      洛因交易之價金業已全數支付一節證述明確，是證人乙○
      ○固於前開通話中向被告甲○○表示其現金不足，惟其當
      係於與被告甲○○約定購買海洛因後，即已籌得該次交易
      所需之價金，並以銀貨兩訖之方式完成交易，而將購毒價
      金如數支付被告甲○○。是尚無從以證人乙○○於前開通
      話內容中曾向被告甲○○提及其現金不足一情，即逕認被
      告甲○○並未取得該次販賣第一級毒品海洛因之價金。
（三）復查，證人乙○○於96年7 月13日上午7 時47分，以門號
      0000000000號行動電話撥打甲○○所持用之門號00000000
      00號行動電話，通話內容略以：「（乙○○：『喂。』）
      甲○○：『喂，廣慧喔。』（乙○○：『恩。』）甲○○
      ：『你不是說你們要拿男的。』（乙○○：『拿什麼？』
      ）甲○○：『男生。』（乙○○：『女生喔？』）甲○○
      ：『男生。』（乙○○：『男生。』）甲○○：『恩。』
      （乙○○：『誰跟你說的？』）甲○○：『你不是說。』
      （乙○○：『問題你要出多少錢啦？』）甲○○：『你現
      在講哪一個，男的還女的。』（乙○○：『男生。』）甲
      ○○：『男生你是要拿多少？』（乙○○：『如果幾克這
      樣子。』）甲○○：『幾克的話。』（乙○○：『恩。』
      ）甲○○：『不是啦，你要給我確定的。』（乙○○：『
      好，如果說4 克。』）甲○○：『啊。』（乙○○：『4
      克。』）甲○○：『妳說八一喔？』（乙○○：『恩。』
      ）甲○○：『是不是？』（乙○○：『恩。』）甲○○：
      『八一1 克25妳划得來吧？』（乙○○：『25才划得來，
      太貴了啦，這樣出我划不來。』）」、「（乙○○：『我
      一定要跑到臺北去，你還沒出門啊。』）甲○○：『我現
      在要從我家過去，我老闆那邊拿。』」、「（甲○○：『
      那妳說男生拿4 個喔？』）乙○○：『4 個你1 個要25，
      太貴了。』（甲○○：『沒有啦，我是說當初那個灰雄是
      不是2 。』）乙○○：『我知道。』（甲○○：『恩。』
      ）乙○○：『灰雄是給你多少，我忘記了。』（甲○○：
      『就2 啊。』）乙○○：『2 。』（甲○○：『對啊。』
      ）」、「（乙○○：『2 的話我可以考慮，不能再便宜一
      點嗎？』）甲○○：『什麼便宜？』（乙○○：『一點利
      潤給我好嗎？2 我可以說沒有賺啦。』）甲○○：『2 怎
      麼會沒有賺咧？』（乙○○：『真的沒有啊，因為人家也
      是要出的，我等於是幫人家轉手拿而已。』）甲○○：『
      恩，那我就沒辦法，因為我最低也只能這樣子。』（乙○
      ○：『2 喔。』）甲○○：『對啊。』（乙○○：『那你
      先帶個3 克過來好了。』）甲○○：『3 個喔？』（乙○
      ○：『恩，3 個過來。』）甲○○：『那你拿4 個就等於
      八一了。』（乙○○：『問題是，好啊，你4 個拿來。』
      ）甲○○：『啊。』（乙○○：『反正你就帶過來就對了
      。』）甲○○：『八一男生。』（乙○○：『對啊。』）
      甲○○：『八一男生。』」，此有通訊監察譯文1 份附卷
      可稽（臺灣桃園地方法院檢察署96年度偵字第18770 號卷
      第143 頁）。又證人乙○○於本院審理中固就其於96年7
      月13日確曾為購買第二級毒品甲基安非他命一事與被告甲
      ○○電話接洽，並於桃園縣龜山鄉○○路路邊會面交易一
      節證述明確，惟證稱：「甲○○有拿過1 次安非他命給我
      ，但該次是我陪同友人王修杰前往購買。我在96年5 、6
      月份認識甲○○後，在8 月3 日即因另案遭查獲。我陪同
      王修杰向甲○○購買安非他命是在這段期間之內。這次是
      拿4 克，1 克算我們2,500 元，見面地點在桃園縣龜山鄉
      ○○路路邊，因為我問安非他命可否算1 克2,000 元，甲
      ○○說他無法做主，所以帶上手來和我們談，所以才約在
      路邊。當天我與王修杰過去龜山，然後甲○○也帶了他的
      上手到龜山這個地方，甲○○先出面和我們談安非他命的
      數量與價格，後來他說他做不了主，所以才會請他上手出
      來。後來甲○○的上手上我們的車，是王修杰和甲○○的
      上手在接洽，但最後還是以每克2,500 元的價格購買。我
      和甲○○的上手是在龜山鄉○○路這次之後才認識的。在
      龜山萬壽路這一次，我們是與甲○○聯絡，然後就直接約
      在那個地方。96年7 月13日上午7 時47分我以門號000000
      0000號行動電話撥打甲○○所持用之門號0000000000號行
      動電話，該次通話內容即在討論本次安非他命之交易。甲
      ○○在電話中雖然說價格為1 公克2,000 元，但甲○○無
      法作主，故在龜山萬壽路甲○○的老闆出現後，仍以1 公
      克2,500 元成交，時間在96年7 月13日上午8 、9 點左右
      。」等語在卷。惟查，就上開監聽譯文內容所示，證人乙
      ○○與被告甲○○洽談購買第二級毒品甲基安非他命之過
      程中，屢次向被告甲○○表示「太貴了啦，這樣出我划不
      來。」、「2 的話我可以考慮，不能再便宜一點嗎」、「
      一點利潤給我好嗎？2 我可以說沒有賺啦」等語，是證人
      乙○○於要求被告甲○○降價出售之過程中，其理由均係
      考量該價格恐影響乙○○將來轉售甲基安非他命毒品所可
      獲得之利潤，故其本身對甲○○所提出之價格有所不滿所
      致，而於該次對話中全然未曾提及王修杰其人，或乙○○
      該次係代他人接恰購買甲基安非他命事宜之情，另揆諸證
      人乙○○於警詢及檢察官訊問時所證情節，亦均稱係其本
      身向被告甲○○購買甲基安非他命毒品，是證人乙○○嗣
      於本院審理中所稱其於96年7 月13日係陪同友人王修杰向
      被告甲○○購買第二級毒品甲基安非他命一節，顯係臨訟
      杜撰之詞，洵不足採。再查，證人乙○○固證稱其於96年
      7 月13日，在桃園縣龜山鄉○○路○○路旁所購得之甲基
      安非他命4 公克，係向被告甲○○所帶同前往約定地點之
      幕後老闆所購買，甲○○僅係在場，並非由甲○○販賣甲
      基安非他命云云。惟查，被告甲○○於前開與證人乙○○
      之對話過程中，業已自行與乙○○議定甲基安非他命之販
      賣價格為每公克2,000 元，而未曾提及其販賣甲基安非他
      命之價格需由老闆決定，或甲○○尚需請示老闆始得回覆
      之情。倘被告甲○○並無自行決定第二級毒品甲基安非他
      命販售價格之權限，其殊無可能竟未曾徵得幕後老闆之同
      意，即輕率答允證人乙○○降價出售，而在事後遭老闆拒
      絕以每公克2,000 元之價格售予乙○○後，復行要求老闆
      不惜舟車勞頓陪同被告甲○○前往其與乙○○約定交易之
      地點，以收拾甲○○濫行答應他人降價出售之殘局，並承
      擔屆時乙○○因價格無法接受而後悔不買，致甲○○之幕
      後老闆白跑一趟，使甲○○對其老闆無法交代之理。是證
      人乙○○所證於前開時、地所購買之第二級毒品甲基安非
      他命係向被告甲○○之老闆所購一節，顯係迴護被告甲○
      ○之詞，實無足採。又證人乙○○與被告甲○○於上開對
      話中，既已就所買賣之第二級毒品甲基安非他命數量為4
      公克、價格為每公克2,000 元達成合意，而證人乙○○所
      證於交易當時被告甲○○之老闆在場一節，復經本院認屬
      杜撰之詞，是堪認證人乙○○所證該次交易因被告甲○○
      之上手拒絕降價出售，故最後仍以每公克2,500 元價格成
      交一情，亦非實情。綜上，證人乙○○係於96年7 月13日
      上午8 、9 點左右，在桃園縣龜山鄉○○路○○路旁，由
      其本人向被告甲○○購買甲基安非他命4 公克，每公克2,
      000 元，共計8,000元一節，堪以認定。
（四）又查，被告甲○○在前開I DO汽車旅館販賣第一級毒品海
      洛因與證人乙○○時，其幕後老闆亦陪同前往交易現場，
      再揆諸前開監聽譯文內容，被告甲○○與證人乙○○洽談
      毒品交易事項時，迭次陳稱：「我老闆跟我的東西絕對有
      差。」等語，證人乙○○復於本院審理中證稱：「甲○○
      有上手，他還有老闆。」等語在卷，是被告甲○○之幕後
      老闆非但曾與甲○○同赴毒品交易現場，甚且提供毒品供
      被告甲○○販賣，是被告甲○○與其幕後老闆2 人，就前
      開事實欄一所示販賣第一級毒品海洛因、第二級毒品甲基
      安非他命之犯行，有犯意聯絡及行為分擔甚明。
（五）再查，販賣第一級、第二級毒品係違法行為，非可公然為
      之，亦無公定之價格，不論任何包裝，均可任意分裝增減
      分量，而每次買賣之價量，亦可能隨時依雙方間之關係深
      淺、資力、需求量及對行情之認知、來源是否充裕、查緝
      是否嚴緊，購買者被查獲時供述購買對象之可能性風險之
      評估等，因而異其標準，並機動調整，非可一概而論，販
      賣之利得除經坦承犯行或價量俱臻明確外，委難察得實情
      ，販賣之人從價差或量差中牟利方式雖異，其意圖營利之
      非法販賣行為則一，是除非別有事證，足認係按同一價量
      委買、轉售或無償贈與，確未牟利外，尚難執此遽認非法
      販賣之證據有所未足，致使知過坦承者難辭重典，飾辭否
      認者反得僥倖，而失情理之平。經查，本件證人乙○○所
      持用之門號0000000000號行動電話與甲○○所持用之門號
      0000000000號行動電話，於96年7 月14日下午4 時19分許
      、下午5 時3 分許均有通話紀錄，其通話內容分別略以：
      「（乙○○：『喂。』）甲○○：『廣慧喔？』（乙○○
      ：『恩。』）甲○○：『你有打給我嘛對不對？』（乙○
      ○：『恩，對。』）甲○○：『怎樣？』（乙○○：『沒
      事，已經沒事了。』）甲○○：『喔，妳昨天不是有跟我
      講說，要那個嗎？』（乙○○：『哪個？』）甲○○：『
      就女的啊。』（乙○○：『對啊。』）甲○○：『恩。』
      （乙○○：『沒有啦，我晚點打給妳。』）甲○○：『喔
      ，好，拜拜。』（乙○○：『拜拜。』）」、「（甲○○
      ：『妳在講電話喔？』）乙○○：『沒有啊。』（甲○○
      ：『要不然妳說晚一點打給我。』）乙○○：『喔，因為
      在外面啦。』（甲○○：『喔，妳還有需要嗎？』）乙○
      ○：『晚一點看看。』」、「（甲○○：『妳看晚一點如
      果要就跟我講一下。』）乙○○：『好。』（甲○○：『
      新的啦，新的不錯喔。』）乙○○：『好，拜。』」，此
      有通訊監察譯文1 份在卷足憑，是被告甲○○曾主動向證
      人乙○○探詢有否購買毒品之需要，並鍥而不捨地向證人
      乙○○推銷毒品等情，堪以認定。而第一級、第二級毒品
      之交易為政府懸為嚴予取締之犯罪，販賣第一級毒品海洛
      因、第二級毒品甲基安非他命復分別係最輕本刑無期徒刑
      及7 年以上有期徒刑之重罪，被告甲○○殊無可能竟不求
      利得，而積極主動詢問證人乙○○之意願，以便將第一級
      毒品海洛因、第二級毒品甲基安非他命以其本身之進價轉
      售或無償轉讓與乙○○，致本身非僅一無所獲，甚且需承
      擔遭控販賣第一級毒品海洛因罪、第二級毒品甲基安非他
      命罪之風險之理，是本件被告甲○○販賣第一級毒品海洛
      因、第二級毒品甲基安非他命，顯具營利之意圖，堪以認
      定。
（六）另查甲基安非他命（Methamphetamine） 及安非他命（Am
      phetamine） 均屬安非他命類之中樞神經興奮劑，且安非
      他命及甲基安非他命之俗名通常混用，而一般用語之習慣
      ，亦未詳加區分安非他命與甲基安非他命。而「目前國內
      緝獲之白色結晶或粉末狀安非他命毒品，其成分多為甲基
      安非他命。」有行政院衛生署管制藥品管理局93年11月2
      日管檢字第0930010499號函示可憑，是堪認證人乙○○所
      證向被告甲○○購得、證人陳淑君所證自被告甲○○處無
      償受讓之安非他命，應為甲基安非他命之誤。本案被告甲
      ○○，證人乙○○、陳淑君及檢察官所指之安非他命及相
      關筆錄，關於安非他命之記載，應係甲基安非他命之誤，
      附此敘明。
（七）至乙○○雖於警詢及檢察官訊問時證稱：「我在96年7 月
      初向甲○○購買海洛因、安非他命約2 次，地點在我位於
      桃園縣桃園市○○路267 巷6 弄5 號住處巷口，2 次都向
      甲○○買海洛因及安非他命。」、「我在96年的7 月初向
      甲○○購買第一級毒品海洛因及第二級毒品安非他命，地
      點在民族路住處附近，大約2 次左右，海洛因每8 點5 公
      克為18,000元，安非他命每8.5 公克為14,000元。」云云
      ；於本院96年8 月5 日訊問時證稱：「我向甲○○拿的海
      洛因和安非他命都是重量零點3 至零點4 公克，價格均為
      1,000 元，甲○○拿海洛因或安非他命給我，他的利潤大
      概差不多是200 元。」云云。而起訴書亦據證人乙○○前
      開於警詢及檢察官訊問時所為之證述，故載明被告甲○○
      係「基於販賣第一、二級毒品海洛因及安非他命牟利之犯
      意，於96年7 月9 日至15日此一時期內，分別2 次以其所
      持用之0000000000號行動電話門號為工具，接獲同樣亦在
      販賣毒品（另案偵辦中）而持用0000000000號行動電話門
      號之乙○○來電，雙方於談妥欲購買之毒品種類及價格後
      ，甲○○即依約攜帶已包裝完畢之海洛因及安非他命各1
      包，前往約定地點即位在桃園縣桃園市○○路267 巷6 弄
      5 號之乙○○住處附近巷口，以每小包各1000元之價格，
      同時販賣海洛因及安非他命各1 包給乙○○共計2 次，牟
      取每包約200 元差價之不法利益。」云云。惟查，證人乙
      ○○於警詢、檢察官訊問時，雖均證稱向被告甲○○購買
      第一級毒品海洛因及第二級毒品甲基安非他命無訛，惟就
      其向被告甲○○購買海洛因、甲基安非他命之數量、價格
      ，前後證述則有所差異，其究以何者為真，除證人乙○○
      之證述外，別無旁證可佐實其說。而證人乙○○於本院審
      理中所證向被告甲○○購買第一級毒品海洛因、第二級毒
      品甲基安非他命之次數、時間、地點、價格、數量，均有
      通訊監察譯文在卷可佐，且2 者內容互核相符，是證人乙
      ○○於本院審理中所證向被告甲○○購買第一級毒品海洛
      因、第二級毒品甲基安非他命之情節，堪認始與事實相符
      。是起訴書所載被告甲○○販賣第一級毒品海洛因與證人
      乙○○2 次、販賣第二級毒品甲基安非他命與證人乙○○
      1 次之時間、地點、價格、數量等節，均係誤載，應予更
      正（至起訴書所載被告甲○○另並曾於某次販賣第一級毒
      品海洛因之同時，亦販賣第二級毒品甲基安非他命與證人
      乙○○1 次之部分，爰不另為無罪之諭知，詳如後述）。
二、上揭事實欄二所示轉讓第二級毒品甲基安非他命犯行，業據
    被告甲○○於本院審理中坦承在卷，核與證人陳淑君於警詢
    中證稱：「現在甲○○是我男友，同住在在桃園縣八德市○
    ○路595 巷8 號3 樓，所以有共同吸食甲基安非他命。」、
    於檢察官訊問時證稱：「甲○○免費提供甲基安非他命給我
    施用的那次，就是我在96年8 月3 日為警查獲並採尿的那一
    次。我是在96年8 月2 日晚上10點左右施用。」等語，互核
    相符。又證人陳淑君與被告甲○○為男女朋友，此據被告甲
    ○○及證人陳淑君陳明在卷，足認雙方具親密情誼關係，證
    人陳淑君實無杜撰前詞以蓄意構陷被告甲○○之動機及必要
    。而被告甲○○亦無何虛構曾無償轉讓第二級毒品甲基安非
    他命與證人陳淑君之情，致其自身罹轉讓第二級毒品之犯行
    ，且使女友陳淑君需擔負施用第二級毒品罪之刑責之理。是
    被告前開自白及證人陳淑君前開所證，均堪信為真。綜上，
    被告甲○○於96年8 月2 日晚間10時許，在桃園縣八德市○
    ○路595 巷8 號3 樓租屋處內，於其將甲基安非他命置於吸
    食器內，並以吸食甲基安非他命燃燒產生之煙氣之方式施用
    第二級毒品甲基安非他命之際，無償提供該甲基安非他命與
    女友陳淑君抽食施用一節，堪以認定。
三、綜上所述，本件事證明確，被告犯行洵堪認定，應予依法論
    罪科刑。
四、核被告甲○○於事實欄一所為，係犯毒品危害防制條例第4
    條第1 項販賣第一級毒品罪、同法第4 條第2 項販賣第二級
    毒品罪；於事實欄二所為，係犯毒品危害防制條例第8 條第
    2 項轉讓第二級毒品罪。被告於販賣第一級毒品海洛因、販
    賣及轉讓第二級毒品甲基安非他命前分別持有第一級毒品海
    洛因、第二級毒品甲基安非他命之低度行為，應分別為販賣
    第一級毒品海洛因、販賣及轉讓第二級毒品甲基安非他命之
    高度行為所吸收，不另論罪。被告甲○○與某真實姓名年籍
    不詳之成年「老闆」間，就上開販賣第一級毒品海洛因犯行
    、第二級毒品甲基安非他命犯行，有犯意聯絡及行為分擔，
    為共同正犯。被告先後2 次販賣第一級毒品海洛因犯行、1
    次販賣第二級毒品甲基安非他命犯行、1 次轉讓第二級毒品
    甲基安非他命犯行，犯意各別、行為互殊，應予分論併罰。
    再查，本件被告販賣第一級毒品海洛因之對象僅證人乙○○
    1 人，並非不特定民眾，且其各次所販賣海洛因之數量尚微
    ，所圖得之利益非鉅，所為與販賣毒品數量達數公斤以上之
    嚴重危害社會治安情形仍有不同，兼以本案之零星交易，其
    惡性尚與大量走私進口或長期販賣毒品所謂「大盤」或「中
    盤」之毒梟有間，此觀諸上開證人之證言自明，倘不論所犯
    情節輕重，而一律論處本罪之法定本刑死刑或無期徒刑，自
    屬猶嫌過重，本院參酌上情及其素行、犯罪動機、目的、手
    段及造成社會整體侵害程度，認被告所為之犯罪情節等各項
    情狀，若以其所犯與本件最輕法定刑期無期徒刑相較，客觀
    上以一般國民生活經驗法則為之檢驗，尚足以引起一般人之
    同情。準此，衡諸被告整體犯罪動機、目的、手段、情節、
    素行及其對社會整體防衛機制之破壞等一切情狀，本院認被
    告所犯本罪確尚存有足資憫恕之處，即令其處以法定最低刑
    度，猶嫌過重，爰依刑法第59條之規定減輕其刑。另並審酌
    被告甲○○正值青壯，竟不思以正當管道賺取所需，為謀一
    己之私利，即販賣第一級毒品海洛因、販賣及轉讓第二級毒
    品甲基安非他命予他人施用，嚴重損及國民健康，且犯後矢
    口否認販賣第一級毒品海洛因、第二級毒品甲基安非他命之
    犯行，心存僥倖、飾詞狡辯以圖卸責、態度非佳，且於事實
    欄一、（一）所示時、地販賣第一級毒品海洛因與證人乙○
    ○後，竟仍不思悛悔，再於事實欄一、（二）所示時、地復
    行販賣海洛因與乙○○，雖被告於事實欄一、（二）所販賣
    之海洛因數量較事實欄一、（一）販賣者為少，惟其屢犯不
    改之惡性顯益重大，惟念其尚能坦承轉讓第二級毒品罪，兼
    衡被告販賣第一級、第二級毒品之數量及金額，並其素行、
    犯罪動機、目的、手段等一切情狀，分別量處如主文所示之
    刑，並定其應執行之刑。
五、沒收部分
（一）被告甲○○與證人乙○○聯繫販賣第一級、第二級毒品罪
      所用之行動電話門號0000000000號SIM 卡及其配用之行動
      電話1 支為被告甲○○所有，業據被告甲○○於本院審理
      中供承在卷。再者，目前臺灣各家電信業者均認客戶於申
      請門號並取得SIM 卡後，即取得該SIM 卡之所有權，此有
      司法院97年5 月6 日院台廳刑一字第0970009760號函可稽
      ，是堪認上開門號0000000000號SIM 卡1 張及其配用之行
      動電話1 支均係被告甲○○所有，應依毒品危害防制條例
      第19條第1 項之規定，各於對其所犯相關罪行所宣告之主
      刑項下分別諭知沒收，如全部或一部不能沒收時，追徵其
      價額。
（二）被告甲○○於事實欄一、（一）所示時、地，販賣第一級
      毒品海洛因與證人乙○○，共計12,000元。於事實欄一、
      （二）所示時、地，販賣第一級毒品海洛因與證人乙○○
      ，共計6,000 元。於事實欄一、（三）所示時、地，販賣
      第二級毒品甲基安非他命與證人乙○○，共計8,000 元。
      是被告甲○○於事實欄一所示時、地販賣第一級毒品海洛
      因、第二級毒品甲基安非他命所得共計26,000元，此為被
      告甲○○販賣第一級、第二級毒品所得之財物，是均應依
      毒品危害防制條例第19條第1 項之規定諭知沒收，如全部
      或一部不能沒收時，以其財產抵償之。
（三）扣案分裝杓1 支，業據被告甲○○於本院審理中否認為其
      所有，本院復查無其他積極證據足認該分裝杓為甲○○所
      有之物，爰不予宣告沒收。
六、不另為無罪諭知部分
（一）公訴意旨略以：被告甲○○除前開經本院論罪科刑之部分
      外，尚曾於前開經本院認定成立之販賣第一級毒品海洛因
      犯行同時，亦販賣第二級毒品甲基安非他命與證人乙○○
      1 次，因認此部分亦涉犯毒品危害防制條例第4 條第2 項
      販賣第二級毒品罪云云。
（二）按犯罪事實應依證據認定之，無證據不得認定犯罪事實；
      又不能證明被告犯罪或其行為不罰者，應諭知無罪之判決
      ，刑事訴訟法第154 條第2 項、第301 條第1 項分別定有
      明文。
（三）經查，證人乙○○於本院審理中證稱：「（審判長問：妳
      在偵查中96年8 月4 日檢察官訊問時，妳簽結文並具結之
      後，作證講說『跟甲○○買過2 次的海洛因與安非他命，
      地點都在我家附近的巷口』，為何如此說？）我那時候要
      表達的意思應該是我陪同王修杰與陳淑君這2 次。」等語
      在卷。又依證人乙○○所證，其向被告甲○○購買第一級
      毒品海洛因、第二級毒品甲基安非他命之各次，均僅有單
      一種類之毒品交易，並無同時購買海洛因及甲基安非他命
      之情事。又本院復查無其他積極證據足證被告甲○○於事
      實欄一、（一）或事實欄一、（二）所示時、地販賣第一
      級毒品海洛因之際，亦有何同時販賣第二級毒品甲基安非
      他命與證人乙○○之情形，是公訴人此部分所認，尚無所
      據。
（四）綜上，公訴意旨認被告甲○○涉犯此部分販賣第二級毒品
      甲基安非他命罪嫌，洵屬無據，徵諸前揭法律規定及判例
      意旨，此部分核屬不能證明被告甲○○犯罪。惟公訴人認
      此部分如成立犯罪，與前開經本院認定成立之販賣第一級
      毒品海洛因犯行具想像競合犯之裁判上一罪關係，爰亦不
      另為無罪之諭知。
據上論斷，應依刑事訴訟法第299 條第1 項前段，毒品危害防制
條例第4 條第1 項、第4 條第2 項、第8 條第2 項、第19條第1
項，刑法第11條前段、第28條、第59條、第51條第5 款，判決如
主文。
本案經檢察官許曉微到庭執行職務。
中    華    民    國    97    年    6     月    26    日
                  刑事第十一庭審判長法  官  蔡榮澤
                                    法  官  魏于傑
                                    法  官  林蕙芳
以上正本證明與原本無異。
如不服本判決，應於判決送達後10日內向本院提出上訴狀（應附
繕本），其未敘述上訴理由者，應於上訴期間屆滿後20日內補提
理由書狀於本院，上訴於臺灣高等法院。
                              書記官  郭玉芬
中    華    民    國    97    年    6     月    26    日
毒品危害防制條例第4條
製造、運輸、販賣第一級毒品者，處死刑或無期徒刑；處無期徒
刑者，得併科新臺幣 1 千萬元以下罰金。
製造、運輸、販賣第二級毒品者，處無期徒刑或 7 年以上有期徒
刑，得併科新臺幣 7 百萬元以下罰金。
製造、運輸、販賣第三級毒品者，處 5 年以上有期徒刑，得併科
新臺幣 5 百萬元以下罰金。
製造、運輸、販賣第四級毒品者，處 3 年以上 10 年以下有期徒
刑，得併科新臺幣 3 百萬元以下罰金。
製造、運輸、販賣專供製造或施用毒品之器具者，處 1 年以上 7
年以下有期徒刑，得併科新臺幣 1 百萬元以下罰金。
前五項之未遂犯罰之。
毒品危害防制條例第8條
轉讓第一級毒品者，處 1 年以上 7 年以下有期徒刑，得併科新
臺幣 1 百萬元以下罰金。
轉讓第二級毒品者，處 6 月以上 5 年以下有期徒刑，得併科新
臺幣 70 萬元以下罰金。
轉讓第三級毒品者，處 3 年以下有期徒刑，得併科新臺幣 30 萬
元以下罰金。
轉讓第四級毒品者，處 1 年以下有期徒刑，得併科新臺幣 10 萬
元以下罰金。
前四項之未遂犯罰之。
轉讓毒品達一定數量者，加重其刑至二分之一，其標準由行政院
定之。
毒品危害防制條例第19條
犯第 4 條至第 9 條、第 12 條、第 13 條或第 14 條第 1 項、
第2 項之罪者，其供犯罪所用或因犯罪所得之財物，均沒收之，
如全部或一部不能沒收時，追徵其價額或以其財產抵償之。
為保全前項價額之追徵或以財產抵償，得於必要範圍內扣押其財
產。
犯第 4 條之罪所使用之水、陸、空交通工具沒收之。
附表一：
┌──┬──────────┬────────────┐
│編號│物品名稱            │備註                    │
├──┼──────────┼────────────┤
│ 一 │門號0000000000 號SIM│被告甲○○所有用以與證人│
│    │卡1 張及其配用之行動│乙○○聯繫販賣第一級毒品│
│    │電話1 支            │海洛因、第二級毒品甲基安│
│    │                    │非他命事宜所用之物      │
└──┴──────────┴────────────┘
附表二：
┌──┬───────┬───────────────┐
│編號│犯罪所得      │備註                          │
├──┼───────┼───────────────┤
│ 一 │新臺幣12,000元│被告甲○○於事實欄一、（一）販│
│    │              │賣第一級毒品海洛因所得財物。  │
└──┴───────┴───────────────┘
附表三：
┌──┬───────┬───────────────┐
│編號│犯罪所得      │備註                          │
├──┼───────┼───────────────┤
│ 一 │新臺幣6,000元 │被告甲○○於事實欄一、（二）販│
│    │              │賣第一級毒品海洛因所得財物。  │
└──┴───────┴───────────────┘
附表四：
┌──┬───────┬───────────────┐
│編號│犯罪所得      │備註                          │
├──┼───────┼───────────────┤
│ 一 │新臺幣8,000元 │被告甲○○於事實欄一、（三）販│
│    │              │賣第二級毒品甲基安非他命所得財│
│    │              │物。                          │
└──┴───────┴───────────────┘


司法院資訊處製作；財團法人民間司法改革基金會備份。
